臺灣高雄地方法院刑事判決　　　　　　　　　　　　　九十三年度易字第八二七號
　　公　訴　人　臺灣高雄地方法院檢察署檢察官
　　被　　　告　戊○○
右列被告因竊盜等案件，經檢察官提起公訴（九十三年度偵字第七五三七號、第三五
三八號），嗣因被告就被訴事實為有罪之陳述，本院並聽取當事人之意見後，改依簡
式審判程序進行，判決如左：
    主  文
戊○○故買贓物，累犯，處有期徒刑肆月，如易科罰金，以參佰元（即新台幣玖佰元
）折算壹日；又共同竊盜，累犯，處有期徒刑伍月，如易科罰金，以參佰元（即新台
幣玖佰元）折算壹日。應執行有期徒刑捌月，如易科罰金，以參佰元（即新台幣玖佰
元）折算壹日。
    事  實
一、戊○○前因強姦案件，經本院於民國八十八年一月十五日以八十七年度少訴字第
    五七號判處有期徒刑二年八月，再經臺灣高等法院高雄分院於八十八年四月三十
    日以八十八年度少上訴字第七號撤銷原判決，改判有期徒刑二年，嗣經最高法院
    於八十八年七月二十二日駁回上訴確定，而於九十年九月四日因縮刑且假釋期滿
    未經撤銷而以執行完畢論。
二、詎戊○○猶不知悔改，明知姓名年籍均不詳之綽號「阿偉」之成年男子所出賣之
    車牌號碼ＴＸＲ─六八一號輕型機車係竊盜而來之贓車（該機車係丙○○所有，
    於九十二年四月二十四日晚上九時許，停放於高雄市新興區○○○路新興國中前
    遭竊），竟基於故買贓物之犯意，於九十二年五月中旬某日，在其高雄市○○區
    ○○路七五五巷二號住處，以新台幣（下同）三千元之代價，向「阿偉」購買上
    開機車。戊○○購得該贓車後，為免遭人察覺，旋將其所有之車牌號碼ＷＩＥ─
    一三一號輕型機車之車牌、引擎等零件組裝至該贓車上，再於同年八月某日以五
    千元之價格將該贓車轉賣給黃鈺鈞，黃鈺鈞復於同年十月中旬某日以七千元之價
    格轉賣給葉志能。嗣葉志能於九十三年四月九日騎乘上開贓車時，為警攔檢發覺
    有異，經循線搜索戊○○之前揭住處而查獲上情。
三、戊○○復於九十三年四月八日下午三時二十分許，見車牌號碼ＹＶＯ─八二○號
    輕型機車（該車為朱獺所有，丁○○所使用，起訴書誤載為丁○○所有）停放於
    高雄市○○區○○街一七五號前，其上之機車鑰匙疏未取下，竟與甲○○（另經
    本院判決公訴不受理）共同基於意圖自己不法所有之竊盜犯意聯絡，乃由戊○○
    在旁負責把風，甲○○則徒手以上開機車鑰匙啟動該機車電門，將該機車駛離而
    竊取得手。戊○○與甲○○竊得該機車後，即將該機車騎至戊○○高雄市○○區
    ○○路七五五巷二號住處，並將戊○○之父劉振芳所有（起訴書誤載為戊○○所
    有）之車牌號碼ＶＵＴ─二○八號輕型機車之車牌、引擎殼卸下，拼裝至上開竊
    得之機車上，且將該竊得之機車置放於上開住處庭院內。嗣於同日晚上八時二十
    分許，戊○○騎乘家中機車返回上開住處前時，經警攔檢盤查，警方發現停放於
    上開庭院之該竊得機車有異，因而循線查獲上情。
四、案經高雄市政府警察局移送及高雄市政府警察局三民第二分局報告臺灣高雄地方
    法院檢察署檢察官偵查起訴。
    理  由
壹、程序方面：
    按本件被告戊○○所犯係死刑、無期徒刑、最輕本刑為三年以上有期徒刑以外之
    罪，其於準備程序就前揭被訴事實為有罪之陳述，經受命法官告知簡式審判程序
    之旨，並聽取其與公訴人之意見後，本院認無不得或不宜改依簡式審判程序進行
    之處，爰依刑事訴訟法第二百七十三條之一第一項、第二百八十四條之一，裁定
    本件由受命法官獨任進行簡式審判程序，合先敘明。
貳、實體方面：
  一、右揭犯罪事實，業據被告戊○○於警詢、偵查及本院審理中均供承不諱，且經
      同案被告甲○○於警詢中供述右開竊盜事實無訛。又前揭ＴＸＲ─六八一號輕
      型機車為被害人丙○○所有，於右開時、地遭竊之事實，業據該被害人於警詢
      中陳明在卷，故該機車顯係他人犯侵害財產法益之罪所得之物，應屬贓物甚明
      ；而該機車確係由被告轉賣給黃鈺鈞，黃鈺鈞再轉賣給葉志能騎用之事實，則
      經證人黃鈺鈞、葉志能於警詢中分別證述在卷。另前揭ＹＶＯ─八二○號輕型
      機車則係朱獺所有，平常均由被害人丁○○使用，其後於右開時、地失竊之事
      實，亦據該被害人於警詢時陳明在卷，並有車輛竊盜資料個別查詢報表乙紙在
      卷可稽。嗣警方於右開時、地分別查獲經被告改裝後之上開二部機車，且前揭
      ＹＶＯ─八二○號輕型機車業已交還被害人丁○○保管之事實，則有搜索扣押
      筆錄、扣押物品目錄表、查獲照片及贓物認領保管收據附卷足憑。綜此以觀，
      本件事證已臻明確，被告之犯行應堪認定。
  二、核被告所為，係犯刑法第三百四十九條第二項之故買贓物罪及同法第三百二十
      條第一項之普通竊盜罪。其與「阿偉」就本件普通竊盜犯行有犯意聯絡與行為
      分擔，為共同正犯。被告所犯故買贓物罪及普通竊盜罪之間，犯意各別，罪名
      不同，應分論併罰之。又被告前因強姦案件，經本院於八十八年一月十五日以
      八十七年度少訴字第五七號判處有期徒刑二年八月，再經臺灣高等法院高雄分
      院於八十八年四月三十日以八十八年度少上訴字第七號撤銷原判決，改判有期
      徒刑二年，嗣經最高法院於八十八年七月二十二日駁回上訴確定，而於九十年
      九月四日因縮刑且假釋期滿未經撤銷而以執行完畢論，此有本院被告院內索引
      卡紀錄表、臺灣高等法院被告全國前案紀錄表及臺灣高雄地方法院檢察署刑案
      資料查註紀錄表各乙份在卷可按，其受有期徒刑執行完畢，於五年以內再犯本
      件最重本刑為有期徒刑以上之罪，為累犯，應依刑法第四十七條之規定，加重
      其刑。
  三、本院審酌被告正值年輕力壯，不思依循正軌賺取財物，反以前揭故買贓物及竊
      盜之方式，牟取不法所得，損及前揭被害人之權益，造成社會風氣敗壞，助長
      銷贓管道之活絡，故被告所為自應受有相當程度之刑事非難；惟另考量被告於
      犯後即能坦承犯行，且前揭ＹＶＯ─八二○號輕型機車業已返還被害人丁○○
      保管，被告復與該被害人達成和解，此有和解書乙份在卷可稽，被告所生損害
      應有所減輕等一切情狀，酌情量處如主文所示之刑，並定其應執行之刑，且諭
      知易科罰金之折算標準，以資懲儆。
據上論斷，應依刑事訴訟法第二百七十三條之一第一項、第二百八十四條之一、第二
百九十九條第一項前段，刑法第二十八條、第三百四十九條第二項、第三百二十條第
一項、第五十一條第五款、第四十七條、第四十一條第一項、第二項，罰金罰鍰提高
標準條例第一條前段、第二條，判決如主文。
本案經檢察官乙○○到庭執行職務。
中      華      民      國    九十三    年      七      月     十九     日
                              臺灣高雄地方法院刑事第六庭
                                  法  官  陳信旗
右正本證明與原本無異。
如不服本判決，應於判決送達後十日內，向本院提出上訴狀。
                                  書記官  黃進遠
中      華      民      國    九十三    年      七      月     十九     日
附錄本判決論罪之法條：
刑法第三百四十九條
    收受贓物者，處三年以下有期徒刑、拘役或五百元以下罰金。
    搬運、寄藏、故買贓物或為牙保者，處五年以下有期徒刑、拘役或科或併科一千
    元以下罰金。
    因贓物變得之財物，以贓物論。
刑法第三百二十條第一項
    意圖為自己不法之所有或第三人不法之所有，而竊取他人之動產者，為竊盜罪，
    處五年以下有期徒刑、拘役或五百元以下罰金。
